【裁判字號】    95,抗,352
【裁判日期】    951121
【裁判案由】    妨害公務
【裁判全文】
臺灣高等法院高雄分院刑事裁定           95年度抗字第352號
抗  告  人
即  被  告  甲○○
上列抗告人因妨害公務案件，不服臺灣高雄地方法院中華民國95
年10月17日裁定（95年度簡上字第972 號），提起抗告，本院裁
定如下：
    主  文
抗告駁回。
    理  由
一、抗告意旨略以：抗告人係民國95年7 月19日向所居住大樓之
    管理委員會簽收判決書正本，並於95年7 月26日提起上訴，
    並無逾期，原審法院認為上訴已經逾期，恐有誤會，爰提起
    抗告請求撤銷原裁定等語。
二、按上訴期間為10日，自送達判決後起算；應於法定期間內為
    訴訟行為之人，其住所、居所或事務所不在法院所在地者，
    計算該期間時，應扣除其在途之期間；送達文書由司法警察
    或郵政機關行之；送達文書，除本章有特別規定外，準用民
    事訴訟法之規定；刑事訴訟法第349 條第1 項前段、第66條
    第1 項、第61條第1 項、第62條分別定有明文。又送達於住
    、居所、事務所或營業所，不獲晤應受送達人者，得將文書
    付與有辨別事理能力之同居人或受僱人；民事訴訟法第137
    條第1 項亦有明定。在區分所有大樓即一般所稱之公寓大廈
    ，住戶所設管理委員會所僱用之管理員，其所服勞務包括為
    公寓大廈住戶收受文件，性質上應屬全體住戶之受僱人，與
    上述法條所規定之受僱人相當。故郵政機關之郵差送達文書
    於住居所、事務所或營業所，不獲會晤應受送達人，如已將
    文書付與上開公寓大廈管理員者，即為合法送達。至於該管
    理員何時轉交應受送達人，對於已生合法送達之效力不受影
    響。經查：本件抗告人因妨害公務案件，經檢察官聲請以簡
    易判決處刑，經原審法院以95年度簡字第4083號判處有期徒
    刑4 月，而該判決書係以郵寄方式，於95年7 月14日送達至
    抗告人所居住之高雄市新興區○○○路26號4 樓之4 ，並由
    該址所屬大樓即名人大廈管理委員會之管理員，以受僱人身
    分蓋用「郵電代收專用章」加以簽收，並予登載，而抗告人
    本人係至同年月19日始簽收判決書之事實，有送達證書（95
    簡字第4083號卷第16頁）及抗告人提出之名人大廈各類掛號
    郵件登記簿在卷可稽。惟抗告人係居住在原審法院所在地，
    無從扣除在途期間，其所居大廈之管理員業以受僱人身分收
    受送達，故本件上訴期間之末日應為95年7 月24日，抗告人
    遲至95年7 月26日始行提出上訴，自屬逾越上訴期間，甚為
    明確。抗告人以上訴期間應自其本人簽收始行開始計算云云
    ，顯係誤會。
三、又對於簡易判決有不服者，得上訴於管轄之第二審地方法院
    合議庭；此項之上訴，準用第三編第一章及第二章之規定；
    原審法院認為上訴不合法律上之程式或法律上不應准許或其
    上訴權已經喪失者，應以裁定駁回之；第二審法院認為上訴
    有第362 條前段之情形者，應以判決駁回之；刑事訴訟法第
    455 條之1 第1 項、第3 項、第362 條前段、第367 條分別
    定有明文。本件原審為簡易程序之第二審法院，而抗告人之
    上訴既有逾期之情形，自應依刑事訴訟法第367 條前段規定
    ，而以判決駁回其上訴，惟原審竟依刑事訴訟法第362 條前
    段規定而予駁回，雖有應用判決而誤用裁定之情形，然既具
    有裁定之外觀而經聲明不服提起抗告，故本院仍依抗告有關
    規定加以處理。按不得上訴於第三審法院之案件，其第二審
    法院所為裁定，不得抗告；刑事訴訟法第405 條亦有規定。
    而本件為適用簡易程序之案件，係屬不得上訴於本院（即第
    三審），自亦不得抗告於本院，抗告人提起抗告，應認屬於
    法律上不應准許而有不合法之情形，應予駁回。
四、據上論結，應依刑事訴訟法第411 條前段，裁定如主文。
中    華    民    國    95    年    11    月    21    日
                  刑事第五庭    審判長法  官  曾永宗
                                      法  官  任森銓
                                      法  官  王伯文
以上正本證明與原本無異。
不得再抗告。
中    華    民    國    95    年    11    月    21    日
                                      書記官  張明賢


司法院資訊處製作；財團法人民間司法改革基金會備份。
